【裁判字號】    89,易,3944
【裁判日期】    891212
【裁判案由】    毒品危害防制條例
【裁判全文】
臺灣高雄地方法院刑事判決                        八十九年度易字第三九四四號
    公  訴  人  臺灣高雄地方法院檢察署檢察官
    被      告  甲○○
右列被告因毒品危害防制條例案件，經檢察官提起公訴（八十九年度偵字第五０四九
號），本院判決如左：
    主  文
甲○○施用第二級毒品，累犯，處有期徒刑肆月，如易科罰金，以參佰元折算壹日。
    事  實
一、甲○○曾有二次違反麻醉藥品管理條例前科，並於民國八十六間，因傷害案件，
    經法院判處有期徒刑五月確定在案，於八十七年九月八日執行完畢。另於八十七
    年間，因施用毒品案件，經本院以八十七年度毒聲字第三一六四號裁定送觀察、
    勒戒後，認有繼續施用毒品之傾向，再以八十七年度毒聲字第三四九九號裁定令
    入戒治處所，施以強制戒治，嗣再以本院八十八年度毒聲字第二五八一號裁定停
    止戒治，於停止期間，因違反保護管束應遵守事項情節重大，又經本院以八十八
    年度毒聲字第四三六五號，裁定撤銷停止戒治，嗣因強制戒治期滿，由台灣高雄
    地方法院檢察署檢察官以八十九年度戒毒偵字第四九三號不起處訴分確定在案。
    詎猶不知悔改，復基於施用第二級毒品安非他命之犯意，於八十九年六月二十一
    日下午二時許回溯二十四小時內某時，在高雄縣市內某處，施用第二級毒品安非
    他命一次。嗣於八十九年六月二十一日下午二時許，在高雄縣茄萣鄉○○路○段
    一一九巷六號住處，為警查獲。
二、案經高雄市政府警察局移送臺灣高雄地方法院檢察署檢察官偵查起訴。
    理  由
一、訊據被告甲○○矢口否認施用第二級毒品安非他命犯行，辯稱：伊僅在查獲前一
    星期左右，在綽號「阿南」朋友住處施用一次而已，之後即未再施用安非他命云
    云。惟查：被告被警查獲後為警訊問時所採尿液，經送高雄市政府衛生局驗出含
    有甲基安非他命陽性反應，有該局八十九年七月四日八九煙檢字第一八五０號煙
    毒尿液檢驗成績書一紙在卷可憑；且經本院將該尿液送高雄醫學院附設中和紀念
    醫院以氣相層析質譜分析法（ＧＣ－ＭＳ）檢驗結果，亦呈甲基安非他命之陽性
    反應，此有該院八十九年十月二十三日編號Ａ0000000號檢驗報告單一紙
    附卷可憑；而被告於警訊及本院審理時亦供承所採尿液確由伊親自封驗無誤，足
    認被告確有於八十九年六月二十一日下午二時許經警採尿之時回溯二十四小時內
    某時施用第二級毒品安非他命一次甚明，被告上開所辯，顯係事後卸責之詞，無
    足採信。次查，被告於八十七年間，因施用毒品案件，經本院以八十七年度毒聲
    字第三一六四號裁定送觀察、勒戒後，認有繼續施用毒品之傾向，再以八十七年
    度毒聲字第三四九九號裁定令入戒治處所，施以強制戒治，嗣再以本院八十八年
    度毒聲字第二五八一號裁定停止戒治，於停止期間，因違反保護管束應遵守事項
    情節重大，又經本院以八十八年度毒聲字第四三六五號，裁定撤銷停止戒治，嗣
    因強制戒治期滿，由台灣高雄地方法院檢察署檢察官以八十九年度戒毒偵字第四
    九三號不起處訴分確定在案，有本院被告全國前案記錄表、台灣高雄地方法院檢
    察署刑案資料查註記錄表各一份及上開不起訴處分書一紙在卷可稽，其於五年以
    內再犯毒品危害防制條例第十條之罪，經本院以八十九年度毒聲字第六九六六號
    裁定送強制戒治，亦有該刑事裁定書一紙附卷可稽，本件事證明確，被告之犯行
    堪以認定。罪證明確，被告之犯行堪以認定。
二、查安非他命係毒品危害防制條例第二條第二項第二款所稱之第二級毒品，被告施
    用安非他命之行為，係犯該條例第十條第二項之施用第二級毒品罪。被告持有安
    非他命後，進而施用，其持有之低度行為應被施用之高度行為所吸收，不另論其
    持有第二級毒品罪。又查被告曾於八十六間，因傷害案件，經法院判處有期徒刑
    五月確定在案，於八十七年九月八日執行完畢，此業據被告陳明在卷，並有台灣
    高雄地方法院檢察署刑案資料查註紀錄表一紙在卷可稽，其於五年以內再犯本件
    有期徒刑以上之罪，為累犯，應依刑法第四十七條規定，加重其刑。爰審酌被告
    已有二次施用毒品前科紀錄，不知悔改，再犯本件犯行，且犯後猶飾詞狡辯，毫
    無悔意，本不宜寬貸，惟念施用毒品本屬自戕行為，對社會危害性甚微，且僅施
    用一次等一切情狀，爰量處如主文所示之刑，並諭知易科罰金之折算標準。
據上論斷，應依刑事訴訟法第二百九十九條第一項前段，毒品危害防制條例第十條第
二項、第二十三條第二項，刑法第十一條前段、第四十七條、第四十一條，罰金罰鍰
提高標準條例第二條，判決如主文。
中      華      民      國      八十九      年    十二    月    十二    日
                                    臺灣高雄地方法院刑事第七庭
                                        法  官    李  璧  君
右正本證明與原本無異。
如不服本判決，應於判決送達後十日內，向本院提出上訴狀。
                                        書記官    李  忠  霖
中      華      民      國      八十九      年    十二    月    十三    日
附錄本判決論罪之法條：
毒品危害防治條例第十條第二項：
施用第二級毒品者，處三年以下有期徒刑。


司法院資訊處製作；財團法人民間司法改革基金會備份。
